臺灣桃園地方法院刑事判決　　　　　　　　　　　　九十二年度訴字第一六一六號
　　公　訴　人　臺灣桃園地方法院檢察署檢察官
　　被　　　告　未○○
　　被　　　告　申○○
右列被告因搶奪案件，經檢察官提起公訴（九十二年度偵字第一四九三五號、第一六
四五二號），及移
，經本院合議庭裁定適用簡式審判程序審理，茲判決如左：
    主  文
未○○、申○○共同連續意圖為自己及他人不法之所有，而搶奪他人之動產，累犯，
均處有期徒刑年。
    事  實
一、未○○（原名蘇豐盛）及申○○為兄弟。未○○前於民國八十八年間因違反毒品
    危害防制條例案件，經本院判處有期徒刑四月確定，甫於八十九年十二月十五日
    易科罰金執行完畢。又申○○於八十七年間因傷害案件，經本院判處有期徒刑六
    月，由臺灣高等法院駁回上訴後確定，於九十年八月一日執行完畢；另於八十九
    年間因違反毒品危害防制條例案件，經本院判處有期徒刑四月確定，亦甫於九十
    年九月十九日易科罰金執行完畢。詎二人猶不知悔改，為籌措購買毒品所需之金
    錢，竟共同基於意圖為自己及他人不法所有之概括犯意聯絡，自九十二年八月十
    九日起至同年九月十日止，連續於附表所示之時，由未○○騎乘車號為ＲＶＭ—
    ０一五號機車搭載申○○，至附表所示地點，再由申○○下車佯稱欲購買手機，
    趁附表所示辰○○等被害人不注意之際，連續迅速徒手搶奪如附表所示行動電話
    後奪門而出，坐上在外接應由未○○騎乘之上開機車，旋即逃離現場，共計十七
    次。
二、又申○○承前意圖為自己不法所有之概括犯意，於未經告知未○○之情形下，單
    獨於九十二年九月六日中午十二時四十二分許，騎乘所借用蘇淑娟所有車號為Ｕ
    ＭＶ－九四二號機車，至魏筠雯所開設位於嘉義縣水上鄉忠和村五鄰中庄七０之
    二七號之「中庄通訊行」內，欲以佯稱購買手機方式伺機行搶，然因當時魏筠雯
    之母己○○告以其女現不在店內無法做生意，申○○則趁己○○轉身離去之際，
    立即徒手搶奪己○○配戴於脖子上重約六錢，價值約新臺幣（下同）九千元，上
    有佛祖圖像長圓形金墜子之金項鍊一條得手後，騎乘上開機車離去。
三、另未○○、申○○再承上開之共同犯意聯絡，另於九十二年九月十二日下午二時
    三十分許，二人頭戴安全帽共乘車號ＲＶＭ—０一五號機車行經桃園縣龜山鄉○
    ○路四三０號前，見行人戊○○使用行動電話不備之際，由未○○將機車駛近戊
    ○○，再由乘坐在後之申○○伸手搶走戊○○所有價值一萬五千元之國際牌ＣＤ
    ８８型行動電話一支，得手後由申○○於同日下午二時五十分許，持至桃園縣桃
    園市○○路四三號蔡耀仁所經營之中古手機行轉賣予不知情之蔡耀仁時，為警當
    場查獲。
四、案經桃園縣警察局刑事警察隊、桃園分局報告臺灣桃園地方法院檢察署檢察官偵
    查起訴暨移送併案審理。
    理  由
一、訊據被告未○○及申○○對右揭犯罪事實於本院訊問時均坦承不諱，核與被害人
    辰○○、丁○○、壬○○○、巳○○、辛○○、乙○○、癸○○、午○○、子○
    ○、丑○○、林式方、卯○○、丙○○、寅○○、甲○○、庚○○、吳貴華、己
    ○○及戊○○於警詢、偵查中指證情節大致相符，並經證人游順發、林信言、蔡
    耀仁及吳志宏於警訊時，就被告二人於九十二年八、九月間曾分別多次持中古行
    動電話向其等販售之情形，及證人陳秋足就被告申○○搶奪己○○金項鍊後逃離
    現場時所騎乘機車之車號等情證述甚詳，且有送貨單、產品註冊回函卡、銷貨單
    、神腦國際機器送修單、讓渡書、消費者舊機回收表、嘉義縣警察局水上分局刑
    案現場勘查紀錄表、現場處置紀錄表、被害報告單、指認犯罪嫌疑人紀錄表各一
    紙、遭搶手機及型號照片十一紙、監視系統翻拍照片十紙、作案用機車照片八紙
    、諾曼資訊通信行收購手機合約書三紙、手機讓渡證書十紙、贓物領據二紙、內
    政部警政署刑事警察局鑑驗書二份、現場照片二十紙、被害人照片一紙附卷可稽
    ，及OKWAP牌163型號行動電話一具、錄影光碟片一片扣案可資佐證，核與被告自
    白相符。至被害人丑○○於警詢時就其遭搶之經過曾指稱：當時係被告申○○進
    入店內行搶後，即立即騎乘銀色重型機車逃逸，其中並無其他共犯云云。然被告
    申○○除就搶奪被害人己○○金項鍊一案係其單獨犯案以外，其餘搶案均係與被
    告未○○一同犯案一節，業據被告申○○於本院供述明確，核與被告未○○於本
    院所供相符，且被告二人親為兄弟，被告申○○甚至於檢察官訊問及本院第一次
    訊問時，均有企圖承擔本案所有犯罪行為而替被告未○○卸責之情形，應無單就
    搶奪丑○○行動電話部分犯行構陷被告未○○之必要，是被害人前揭指述，應係
    遭搶後一時緊張而有所誤認，是本件事證明確，應依法予以論科。
三、核被告未○○、申○○所為，均係犯刑法第三百二十五條第一項之普通搶奪罪，
    兩人間就附表及犯罪事實欄三等部分之搶奪犯行，有犯意之聯絡及行為之分擔，
    均為共同正犯。被告未○○前後十八次之搶奪犯行間，與被告申○○前後十九次
    之搶奪犯行間，均時間緊接，方法相同，觸犯構成要件相同之罪名，顯係基於概
    括犯意為之，均為連續犯，應依刑法第五十六條連續犯之規定論以一罪，並依法
    加重其刑。查公訴意旨雖僅就犯罪事實欄一（附表編號三部分除外）、三所載之
    犯行提起公訴，而就犯罪事實欄一如附表編號三所述被告二人共同所為搶奪犯行
    ，以及犯罪事實欄二部分被告申○○單獨所為之搶奪犯行，僅移請併辦而未據提
    起公訴，惟該部分與公訴人已起訴之部分具有連續犯之裁判上一罪關係，已如前
    述，自為起訴效力所及，本院當得一併審究，附此敘明。又被告未○○前於八十
    八年間因違反毒品危害防制條例案件，經本院判處有期徒刑四月確定，甫於八十
    九年十二月十五日易科罰金執行完畢；被告申○○於八十七年間因傷害案件，經
    本院判處有期徒刑六月，由臺灣高等法院駁回上訴後確定，於九十年八月一日執
    行完畢，另於八十九年間因違反毒品危害防制條例案件，經本院判處有期徒刑四
    月確定，亦甫於九十年九月十九日易科罰金執行完畢，有臺灣高等法院被告全國
    前案紀錄表各一份在卷可參，其於刑之執行完畢後五年內，再犯本件有期徒刑以
    上之罪，為累犯，均應依刑法第四十七條之規定遞加重其刑。爰審酌被告未○○
    及申○○均素行不佳，僅因需款供吸食毒品之用，即連續搶奪他人行動電話或金
    項鍊等物品前後達十八、十九次，對於社會治安及婦女安全之危害甚大，惟其犯
    後坦承犯行，且犯後態度良好等一切情狀，處如主文所示之刑，以資懲儆。
四、本件被告未○○、申○○所犯之普通搶奪罪，係六月以上五年以下有期徒刑之罪
    ，且屬地方法院管轄之第一審案件，而被告二人已於本院準備期日中就本件被訴
    事實為有罪之陳述，經本院告知其簡式審判程序之旨，並聽取當事人及辯護人之
    意見後，依刑事訴訟法第二百七十三條之一第一項，裁定由受命法官獨任進行簡
    式審判程序，附此敘明。
據上論斷，應依刑事訴訟法第二百九十九條第一項前段、第二百七十三條之一第一項
，刑法第二十八條、第五十六條、第三百二十五條第一項、第四十七條，判決如主文
。
本案經檢察官鍾和憲到庭執行職務。
中       華       民       國     九十三    年     二     月    二十    日
                              臺灣桃園地方法院刑事第八庭
                                  法  官  劉  秀  君
右正本證明與原本無異。
如不服本判決，應於判決送達後十日內向本院提出上訴狀( 應附繕本 )，上訴於臺灣
高等法院。
                                  書記官  邱  仲  騏
中       華       民       國     九十三    年     二     月    二十    日
附錄本案論罪科刑之法條：
中華民國刑法第三百二十五條第一項
(普通搶奪罪)
意圖為自己或第三人不法之所有，而搶奪他人之動產者，處六月以上五年以下有期徒
刑。
附表：
┌─┬────┬──────┬─────┬─┬─────────────┐
│編│犯罪時間│  犯罪地點  │ 行為方式 │被│    損  失  財  物        │
│號│        │            │          │害│                          │
│  │        │            │          │人│                          │
├─┼────┼──────┼─────┼─┼─────────────┤
│一│九十二年│桃園縣桃園市│由申○○下│劉│行動電話二具：            │
│  │八月十九│桃園火車站地│手搶奪，蘇│開│1.ＮＯＫＩＡ廠牌、五二一０│
│  │日下午五│下道內      │志祥則騎乘│群│  型號                    │
│  │時許    │            │ RVM-015號│  │2.ＮＯＫＩＡ廠牌、八二五０│
│  │        │            │機車接應。│  │  型號                    │
│  │        │            │          │  │3.共值新臺幣(下同)五千三百│
│  │        │        │          │  │  元                      │
├─┼────┼──────┼─────┼─┼─────────────┤
│二│九十二年│桃園縣桃園市│同右      │吳│如右（於前日自辰○○處搶得│
│  │八月二十│介壽路與大林│          │漢│後轉賣給吳渶中三千五百元，│
│  │日下午二│路口        │          │中│復又行搶）                │
│  │時許    │            │          │  │                          │
├─┼────┼──────┼─────┼─┼─────────────┤
│三│九十二年│桃園縣桃園市│由申○○下│吳│行動電話一具：            │
│  │八月二十│延平路九號內│手搶奪，蘇│桂│（ＮＯＫＩＡ廠牌、８２５０│
│  │日下午三│            │志祥則騎乘│華│  型號、約值二千五百元）  │
│  │時許    │            │機車接應。│  │                          │
├─┼────┼──────┼─────┼─┼─────────────┤
│四│九十二年│桃園縣桃園市│同右      │高│行動電話一具：            │
│  │八月二十│中正路二五０│          │陳│（夏普廠牌、ＧＸｉ９８型號│
│  │二日十二│號（滿格通訊│          │美│  、序號：000000000000000 │
│  │時許    │行）        │          │玉│  號、銀色、價值一萬元）  │
├─┼────┼──────┼─────┼─┼─────────────┤
│五│九十二年│桃園縣桃園市│同右      │潘│行動電話一具：            │
│  │八月二十│永安路三七七│          │際│（西門子廠牌、ＳＬ５５型號│
│  │二日晚上│號（台灣通訊│          │愛│  、序號：000000000000000 │
│  │八時十分│行ＮＥＣ）  │          │  │  號、香檳金色、價值一萬五│
│  │許      │            │          │  │  千元）                  │
├─┼────┼──────┼─────┼─┼─────────────┤
│六│九十二年│桃園縣桃園市│同右      │姜│行動電話一具：            │
│  │八月二十│介壽路三０八│          │淑│（ＮＯＫＩＡ廠牌、３６５０│
│  │三日下午│號（全虹通訊│          │英│  型號、序號：000000000000│
│  │一時四十│行）        │          │  │  005號、價值一萬五千元） │
│  │五分許  │            │          │  │                          │
├─┼────┼──────┼─────┼─┼─────────────┤
│七│九十二年│桃園縣桃園市│同右      │王│行動電話一具：            │
│  │八月二十│中華路一一０│          │仲│（三星廠牌、Ｔ５０８型號、│
│  │三日晚上│號（長欣生活│          │義│  序號：000000000000000號 │
│  │七時許  │館）        │          │  │  、紅色、價值一萬六千五百│
│  │        │            │          │  │  元）                    │
├─┼────┼──────┼─────┼─┼─────────────┤
│八│九十二年│桃園縣桃園市│同右      │張│行動電話一具：            │
│  │八月二十│民生路四八六│          │碧│（ＯＫＷＡＰ廠牌、１６６型│
│  │四日下午│號（國在通訊│          │幸│  號、序號：00000000000000│
│  │六時二十│行）        │          │  │  2號、白色(小熊維尼紀念版│
│  │分許    │            │          │  │  )、價值八千五百元）     │
├─┼────┼──────┼─────┼─┼─────────────┤
│九│九十二年│桃園縣桃園市│同右      │戴│行動電話一具：            │
│  │八月二十│中正路三二五│          │羽│（西門子廠牌、ＳＬ５５型號│
│  │六日下午│號（遠程通訊│          │辰│  、序號：000000000000000 │
│  │四時三十│行）        │          │  │  號、米白色、價值一萬四千│
│  │分許    │            │          │  │  元）                    │
├─┼────┼──────┼─────┼─┼─────────────┤
│十│九十二年│桃園縣桃園市│同右      │馮│行動電話一具：            │
│  │八月三十│中正路五九七│          │桂│（ＮＯＫＩＡ廠牌、６１００│
│  │日十一時│號（益隆通訊│          │英│  型號、價值約一萬元）    │
│  │三十分許│行）        │          │  │                          │
├─┼────┼──────┼─────┼─┼─────────────┤
│十一│九十二年│桃園縣桃園市│同右      │陳│行動電話一具：            │
│  │八月三十│博愛路七十四│          │麗│（ＯＫＷＡＰ廠牌、１６３型│
│  │一日下午│號（諾基亞特│          │麗│  號、序號：00000000000000│
│  │五時三十│約經銷店）  │          │  │  8號、價值九千元）       │
│  │分許    │            │          │  │                          │
├─┼────┼──────┼─────┼─┼─────────────┤
│十二│九十二年│桃園縣桃園市│同右      │林│行動電話一具：            │
│  │九月一日│復興路二四二│          │式│（ＯＫＷＡＰ廠牌、１６３型│
│  │晚上七時│號（豪永通訊│          │芳│  號、序號：00000000000000│
│  │四十五分│行）        │          │  │  2號、白色、價值八千八百 │
│  │許      │            │          │  │  元）                    │
├─┼────┼──────┼─────┼─┼─────────────┤
│十三│九十二年│桃園縣桃園市│同右      │葉│行動電話二具：            │
│  │九月三日│中正路四三五│          │秀│1.三星廠牌、Ａ４０８型號  │
│  │晚上九時│號（普特寶電│          │珠│2.ＮＥＣ廠牌、５３０Ｉ型號│
│  │許      │訊行）      │          │  │3.共值六千元              │
├─┼────┼──────┼─────┼─┼─────────────┤
│十四│九十二年│桃園縣桃園市│同右      │余│行動電話二具：            │
│  │九月四日│大興路一四四│          │施│1.ＮＯＫＩＡ廠牌、８２５０│
│  │十一時許│號（大金通訊│          │玫│  型號、序號：000000000000│
│  │        │行）        │          │  │  207號、紫色             │
│  │        │            │          │  │2.ＮＯＫＩＡ廠牌、８３１０│
│  │        │            │          │  │  型號、橘黃色            │
│  │        │            │          │  │3.共值七千元              │
├─┼────┼──────┼─────┼─┼─────────────┤
│十五│九十二年│桃園縣桃園市│同右      │黃│行動電話二具：            │
│  │九月四日│南平路一００│          │淑│1.ＯＫＷＡＰ廠牌、１６３型│
│  │下午三時│號（台灣大哥│          │靜│  號、序號：00000000000000│
│  │許      │大特約門市）│          │  │  3號、白色               │
│  │      │            │          │  │2.ＯＫＷＡＰ廠牌、１６３型│
│  │        │            │          │  │  號、銀色                │
│  │        │            │          │  │4.共值一萬七千五百元      │
├─┼────┼──────┼─────┼─┼─────────────┤
│十六│九十二年│桃園縣八德市│同右      │丁│行動電話一具：            │
│  │九月十日│義勇街一一五│          │銘│（ＮＯＫＩＡ廠牌、８９１０│
│  │十二時五│號一樓（滿格│          │忠│  型號、黑色、價值一萬六千│
│  │分許    │通訊行）    │          │  │  元）                    │
├─┼────┼──────┼─────┼─┼─────────────┤
│十七│九十二年│桃園縣龜山鄉│同右      │卓│行動電話二具：            │
│  │九月十日│中興路三六五│          │書│（ＯＫＷＡＰ廠牌、１６３型│
│  │十五時許│號（銀河通訊│          │汶│  號、白色及銀色各一、共  │
│  │        │行）        │          │  │  值二萬元）              │
└─┴────┴──────┴─────┴─┴─────────────┘
